【裁判字號】    92,交聲,1326
【裁判日期】    921015
【裁判案由】    交管條例聲異
【裁判全文】
臺灣板橋地方法院交通事件裁定                  九十二年度交聲字第一三二六號
    原處分機關  交通部公路總局臺北區監理所蘆洲監理站
    異  議  人
    即受處分人  甲○○
右列異議人因違反道路交通管理處罰條例案件，對於交通部公路總局臺北區監理所蘆
洲監理站於民國九十二年七月三十一日以蘆監二字第裁四六－ＡＢＹ九三一六０三號
違反道路交通管理事件裁決書所為之處分，聲明異議，本院裁定如左：
        主  文
原處分撤銷。
甲○○不罰。
        理  由
一、原處分意旨略以：車號ＡＦＡ－五九七號重型機車，於民國九十二年六月二十九
    日上午九時四十分許，行經臺北市○○○路○段、伊寧街口，因「經警方人員鳴
    笛攔停不停駕車逃逸」違規，臺北市政府警察局大同分局大橋派出所執勤警員遂
    以北市警交大字第ＡＢＹ九三一六０三號舉發違反道路交通管理事件通知單逕行
    舉發機車所有人即異議人甲○○，嗣異議人提出申訴，經原舉發機關函覆舉發無
    誤後，原處分機關乃於九十二年七月三十一日，以異議人「違反處罰條例之行為
    ，拒絕停車接受稽查而逃逸」之違規，依道路交通管理處罰條例第六十條第一項
    規定，裁處異議人罰鍰新臺幣三千元整，並依同條例第六十三條第一項第一款規
    定記違規點數一點。
二、異議意旨略以：異議人所有車號ＡＦＡ－五九七號重型機車，因故障而停放於住
    家社區停車場達半年之久，不可能於九十二年六月二十九日在前述地點駕車違規
    ，為此聲明異議等語。
三、查臺北市政府警察局大同分局大橋派出所執勤警員江啟政，於九十二年六月二十
    九日上午九時四十分許，在臺北市○○○路○段、伊寧街口，發覺懸掛車號ＡＦ
    Ａ－五九七號車牌之重型機車闖紅燈，經攔檢不停而逃逸，江啟政依車牌號碼查
    詢車籍資料後，填製北市警交大字第ＡＢＹ九三一六０三號舉發違反道路交通管
    理事件通知單，依道路交通管理處罰條例第七條之二規定逕行舉發機車所有人即
    異議人甲○○，異議人於九十二年七月十五日曾提申訴，嗣原處分機關於同年月
    三十一日，以蘆監二字第裁四六－ＡＢＹ九三一六０三號違反道路交通管理事件
    裁決書，依道路交通管理處罰條例第六十條第一項規定裁處異議人罰鍰新臺幣三
    千元，並依同條例第六十三條第一項第一款規定記違規點數一點，異議人收受該
    裁決書後於九十二年七月三十一日提起異議等情，有上開裁決書、掛號郵件收件
    回執、舉發違反道路交通管理事件通知單、交通違規案件陳述書、臺北市政府警
    察局大同分局九十二年七月二十四日北市警同分交字第０九二六二二一一０００
    號書函等件附卷可稽。惟查，異議人辯稱：伊所有之前開機車，於前揭時間係停
    放於住處地下室停車場，因故障未修復，已經有半年沒有騎乘等語，並提出含有
    監視錄影畫面影像檔之磁碟片一張及監視錄影帶一捲以資佐證，經本院勘驗結果
    ，異議人所提出磁碟片影像檔列印之照片顯示「０６／２９／０３  ０９：４０
    ：０８」之日期及時間紀錄，當時異議人所有車號ＡＦＡ－五九七號重型機車，
    係停放於其住處地下室停車場無訛（見卷附監視錄影畫面照片），而異議人所提
    出之監視錄影帶，經以異議人居住之社區住戶管理委員會設置之監視錄影設備播
    放結果，其畫面上方確實顯示上開錄影之日期及時間，亦有該監視錄影帶播放畫
    面之現場照片一紙在卷可憑，堪認異議人所有上開重型機車於九十二年六月二十
    九日上午九時四十分許停放於其住家地下室停車場。從而，本件執勤警員於前述
    違規時間、地點所目睹闖紅燈經攔檢不停而逃逸之車輛，應非異議人所有之上開
    機車，執勤警員非無可能於急促之間記錯違規車輛之車牌號碼，亦有可能係他人
    偽造上開車牌行駛。綜上所述，本件異議為有理由，原處分機關裁處異議人罰鍰
    新臺幣三千元，並記違規點一點，尚有違誤，應予撤銷，並諭知異議人不罰。
據上論斷，應依道路交通管理處罰條例第八十七條第二項，道路交通案件處理辦法第
二十條前段，裁定如主文。
中      華      民      國      九十二      年      十    月    十五    日
                                      臺灣板橋地方法院交通法庭
                                          法  官  樊  季  康
右正本證明與原本無異
如不服本裁定，應於裁定送達後五日內向本院提出抗告狀。
                                          書記官  馬  秀  芳
中      華      民      國      九十二      年      十    月    十五    日


司法院資訊處製作；財團法人民間司法改革基金會備份。
